【裁判字號】    95,親,15
【裁判日期】    950712
【裁判案由】    確認親子關係存在
【裁判全文】
臺灣板橋地方法院民事判決                95年度親字第15號
原      告  甲○○
被      告  乙○○
特別代理人  尤清梅(台北縣家扶中心主任)
上列當事人間請求確認親子關係存在之事件，本院於中華民國95
年6 月28日言詞辯論終結，判決如下：
    主    文
確認原告甲○○與被告乙○○間親子關係存在。
訴訟費用由被告負擔。
    事實及理由
一、原告主張：原告與來台工作的菲律賓籍女子TABOR LEONIDA
    NESPEROS（西元1971年3 月7 日生）於民國（下同）89年6
    月間結識並進而同居，TABOR LEONIDA NESPEROS於90年9 月
    24日產下一子即被告乙○○，然TABOR LEONIDA NESPEROS為
    逾期居留之外籍勞工，於93年4 月4 日間遭查獲而遣送出境
    ，原告迄今仍無法得知TABOR LEONIDA NESPEROS的行蹤，因
    被告乙○○出生後即由原告照顧至今，且柯滄銘婦產科醫院
    對原告與被告乙○○作ＤＮＡ血緣關係鑑定結果，認定原告
    與被告間之親子關係概率值為99.999999%。原告為辦理被告
    乙○○入臺灣戶籍，因而有必要提起本件確認親子關係訴訟
    等語。並聲明：如主文所示。
二、被告方面：同意原告之請求，且對於原告主張之事實及鑑定
    報告沒有意見。
三、按確認法律關係之訴，非原告有即受確認判決之法律上利益
    者，不得提起之；確認證書真偽或為法律關係基礎事實存否
    之訴，亦同；前項確認法律關係基礎事實存否之訴，以原告
    不能提起他訴訟者為限，民事訴訟法第247 條第1 項、第2
    項定有明文。本件原告提起確認親子身份存否之訴，此血緣
    、身份關係之存否乃親子關係之重要基礎事實，原告與菲律
    賓籍女子TABOR LEONIDA NESPEROS同居受孕而生子，因TABO
    R LEONIDA NESPEROS目前行蹤不明，為使所生子女乙○○之
    身份關係確定以保護其利益，從而原告提起本件確認訴訟，
    自有法律上的確認利益，應可認定，合先敘明。
四、次按認諾及訴訟上自認或不爭執事實之效力之規定，於否認
    或認領子女，與認領或撤銷認領之訴，及就母再婚後所生子
    女確定其父之訴不適用之，民事訴訟法第594 條定有明文，
    而確認親子關係存在之訴雖非民事訴訟法第九編第二章親子
    關係事件程序所定之訴訟類型，惟其性質上係人事訴訟之一
    種，與同法第589 條所定之親子關係之訴類型相似，且除於
    當事人間發生影響外，亦攸關公益，自應類推適用同法第59
    4 條之規定。故訴訟當事人間縱使就身分關係之存否不爭執
    ，惟其等所為之認諾及訴訟上自認或不爭執事實之效力之規
    定，於確認親子關係不存在之訴既不適用，因此，本件被告
    就原告所為之認諾及事實上自認，不生訴訟上認諾及自認之
    效力，本院仍應依職權為調查。
五、查非婚生子女經生父認領者，視為婚生子女，其經生父撫育
    者，視為認領，此為民法第1065條第1 項所明定。本件原告
    主張其與菲律賓籍女子TABOR LEONIDA NESPEROS同居受孕而
    於90年9 月24日產下一子即被告乙○○，並由原告撫育迄今
    之情，業據原告提出柯滄銘婦產科醫院血緣鑑定報告書影本
    、診斷證明書影本、被告乙○○出生證明書影本、原告身分
    證影本、菲律賓籍女子TABOR LEONIDA NESPEROS居留證影本
    、照片各1 件為證。依柯滄銘婦產科醫院血緣鑑定報告書，
    以ＤＮＡ檢驗結果，無法排除原告甲○○與被告乙○○之血
    緣關係，其親子關係概率值為99.999999%，是以被告確實為
    原告之子至明。又查，本件原告於被告出生後即予以撫育至
    今，揆諸前開意旨，足認被告業經原告即生父撫育而視為認
    領，是以被告應視為原告之婚生子女。從而，原告據以請求
    確認其與被告乙○○間之親子關係存在，於法洵屬有據，應
    予准許。
六、結論，原告之訴為有理由，依民事訴訟法第78條，判決如主
    文。
中    華    民    國    95    年     7    月    12    日
                  家事法庭  法  官  黃惠瑛
以上正本證明與原本無異。
如對本判決不服，應於收受判決後20日內向本院提出上訴狀（須
按他造人數附繕本並繳納上訴費用）。
中    華    民    國    95    年     7    月    12    日
                            書記官  楊振宗


司法院資訊處製作；財團法人民間司法改革基金會備份。
